【裁判字號】    89,易,2831
【裁判日期】    890815
【裁判案由】    竊盜
【裁判全文】
臺灣高雄地方法院刑事判決                        八十九年度易字第二八三一號
    公  訴  人  臺灣高雄地方法院檢察署檢察官
    被      告  乙○○
右列被告因竊盜案件，經檢察官提起公訴（民國八十九年度偵字第七○三四號），本
院判決如左：
    主  文
乙○○竊盜，處罰金參仟元，如易服勞役，以參佰元折算壹日，緩刑貳年。
    事  實
一、乙○○意圖為自己不法之所有，於民國八十八年十二月底，在高雄市前金區○○
    ○路八十七巷八號前，竊取甲○○所有之00000000號機車車牌乙面，得
    手後懸掛於其無車牌之機車上使用。嗣於八十九年三月二十三日下午六時許，在
    高雄市○○區○○路與福德路口為警查獲。
二、案經高雄市政府警察局分局移送臺灣高雄地方法院檢察署檢察官偵查起訴。
    理  由
一、訊據被告乙○○矢口否認有上開竊盜犯行，辯稱：伊係於八十九年一月間在高雄
    市○○區○○路與光復街口拾獲該車牌，因伊所騎乘機車車牌於八十八年六月底
    不見了，才將拾獲之車牌懸掛上去使用，並非竊取云云。然查，被告所騎乘機車
    係黃美鳳所贈與，被告自陳於八十八年六月底其機車車牌不見了，而被害人甲○
    ○之機車車牌係於八十八年十二月底失竊，業據被害人於警訊中供述明確，且機
    車車牌均係以螺絲固定於機車車尾，若未經外力予以拔下，實難輕易掉落，故被
    害人所供述該車牌係被人所竊取，堪予採信，再參酌被告自陳於八十八年六月底
    其機車車牌已不見，是本院認應係被告其所騎乘之機車無車牌為預防警察取締，
    始竊取他人車牌懸掛，否則，豈有被害人甲○○之機車車牌於八十八年十二月底
    失竊，而被告適於八十九年一月間，拾獲該車牌，顯與常情有違。並有贓物領據
    一紙附卷可稽，被告所辯應屬卸責之詞，不足採信，事證明確，被告竊盜犯行洵
    堪認定。
二、核被告所為係犯刑法第三百二十條第一項竊盜罪。爰審酌被告為圖一時之便利，
    而竊取他人之機車車牌使用，惟念其並無供其他犯罪之用，對於被害人所造成之
    危害尚非重大，及被告犯後態度尚稱良好等一切情狀，量處如主文所示之刑，並
    諭知易服勞役之折算標準，又被告前未曾受有期徒刑以上刑之宣告，有台灣高等
    法院被告全國前案紀錄表一份附卷可稽，被告因一時失慮，偶罹刑典，事後態度
    良好，深具悔意，經此刑之宣告後，應知警惕而無再犯之虞，本院因認暫不執行
    其刑為當，予以宣告緩刑二年，用啟自新。
據上論斷，應依刑事訴訟法第二百九十九條第一項前段，刑法第三百二十條第一項、
第七十四條第一款，第四十二條第二項，罰金罰鍰提高標準條例第一條前段、第二條
，判決如主文。
本案經檢察官林永富到庭執行職務。
中      華      民      國      八十九      年      八    月    十五    日
                                臺灣高雄地方法院刑事第六庭
                                    法  官    沈建興
右正本證明與原本無異。
如不服本判決，應於判決送達後十日內，向本院提出上訴狀。
                                    書記官    蔡琬玲
中      華      民      國    八十九    年      八    月    十五        日
附錄本判決論罪之法條：
刑法第三百二十條第一項
意圖為自己不法之所有或第三人不法之所有，而竊取他人之動產者，為竊盜罪，
處五年以下有期徒刑、拘役或五百元以下罰金。


司法院資訊處製作；財團法人民間司法改革基金會備份。
